

#### CONTACTO

- Almirante Colon
- ingjferc@gmail.com
- 321 8789928

## JAVIER DAVID FERNANDEZ CHAMORRO

SISTEMAS

#### ACERCA DE MÍ

Soy una persona dinámica y creativa, habituada al trabajo bajo presión. Con experiencia en auxiliar de sistemas y redes. Con alto sentido de responsabilidad, honesto, honrado, respetuoso, sincera con una formación basada en unos principios morales y éticos, que se preocupa por el bienestar de la comunidad, con metas bien definidas y comprometidas con el buen desempeño en esta profesión. Con manejo de tecnologías actuales conocimiento como desarrollador web y programador, base de datos como son My SQL, java, angular, C#, HTML, Css.

#### EXPERIENCIA LABORAL

INS. EDUCATIVA LOS ANGELES | DOCENTE DE INFORMATICA// 2017 - 2018.

- Docente en el área de la tecnología e informática.
- Soporte técnico en la institución.
- Manejo de base de datos, pagina web y software de la plataforma.

FUNDACION JUAN CARLOS MARRUGO VEGA | AUXILIAR DE SISTEMAS // 2020 - ACTUALMENTE.

- Auxiliar de sistemas y redes.
- Manejo, programación y desarrollo web de la pagina institución y base de datos.
- Manejo del software SIOS, HyperSoft, HTML, CSS, PHP, Wordpress.



#### **IDIOMAS**

**ESPAÑOL** 

•••••

INGLÉS

000

#### **REFERENCIAS**

MARIO FERNANDEZ

EMPRESA: CAMINO IPS

Cargo: DIRECTOR TIC

Contacto: 3156401652

**CARLOS HERNANDEZ** 

CARGO: INGENIERO DE

SISTEMAS

Contacto: 304 3897002

MARIO ABEL FERNANDEZ

Cargo: MEDICO

**VETERINARIO** 

Contacto: 3107173578

# JAVIER DAVID FERNANDEZ

### EDUCACIÓN

UNIVERSIDAD DEL SINU // Actualmente.

Semestre VIII

#### C U R S O S S E N A //2019-2021.

- Aplicación de la calidad de software en el proceso de desarrollo.
- Desarrollo de Applets/Aplicaciones con uso de base de datos, redes, servlets y multimedia.

INSTITUCION EDUCATIVA PIO XII // 2003-2009. BACHILLER

**ACADEMICO**